【裁判字號】    89,上訴,365
【裁判日期】    890613
【裁判案由】    肅清煙毒條例等
【裁判全文】
臺灣高等法院高雄分院刑事判決          八十九年度上訴字第三六五號
    上  訴  人  台灣高雄地方法院檢察署檢察官
    上  訴  人
    即  被  告  甲○○
    選任辯護人  王家鈺
    被      告  丙○○
    被      告  乙○○
    右二人共同
右上訴人等因被告等肅清煙毒條例等案件，不服臺灣高雄地方法院八十六年度訴字第
三九五八號中華民國八十九年二月一日第一審判決（起訴案號：臺灣高雄地方法院檢
察署八十六年度偵字第二五七八九號），提起上訴，本院判決如左：
      主   文
原判決關於甲○○連續販賣毒品部分撤銷。
甲○○連續販賣毒品，累犯，處有期徒刑拾貳年，褫奪公權捌年。
海洛因拾小包（驗後淨重壹點壹柒公克）沒收銷燬之。販毒所得新台幣伍萬陸仟元沒
收，如不能沒收者，以其財產抵償之。
其他上訴駁回。
      事      實
一、甲○○綽號「忠仔」，曾於民國（下同）八十年間，因犯違反麻醉藥品案件，經
    法院判處有期徒刑五年一月確定，於八十五年三月十四日執行完畢，仍不知悔改
    。復基於意圖營利之概括犯意，自八十六年九月底某日起，以己有之00000
    0000號呼叫器代號五五為聯絡工具，連續在高雄地區不特定之約定地點（如
    高雄市○○路、前鎮區籬子內），以新台幣（下同）二千元至三千元不等之代價
    ，先後多次（幾乎每天一次）販賣毒品海洛因予乙○○（施用毒品部分由檢察官
    移送另案併辦）、丙○○兄弟施用。直至八十六年十月二十七日十四時許，在高
    雄縣鳳山市○○路某地，以二千元之代價，販賣毒品海洛因一包予乙○○、丙○○。乙○○、丙○○於同日十五時許，在高雄市○鎮區○○路二聖公園廁所內施
    用毒品海洛因，當場為警查獲，經供述來源，並配合警方，聯絡甲○○，由乙○○偽稱欲購買海洛因二千元並約定交易地點，甲○○不疑而於同日二十一時四十
    分許依約攜帶海洛因前往高雄市○鎮區○○路、隆興街口交易，經埋伏於現場之
    警員當場逮獲致未完成交易，在甲○○身上扣得供其販賣及施用之毒品海洛因十
    小包（驗後淨重一．一七公克）。總計其販賣所得為五萬六千元。
二、甲○○另基於概括犯意，自八十六年八月底某日起至十月二十七日止，連續在高
    雄地區及高雄市○鎮區○○街富雅賓館三一０號室內，非法以將第一級毒品海洛
    因粉末滲入裝水之注射針筒後，注射入身體之方式，施用第一級毒品海洛因多次
    。
三、丙○○於八十二年間，曾因施用毒品案件，經法院判處有期徒刑二年確定，於八
    十四年五月八日執行完畢，仍不知悔改。復基於概括之犯意，自八十六年九月十
    六日起至八十六年十月二十七日止，連續在高雄地區不特定地點，非法施用第一
    級毒品海洛因及第二級毒品安非他命多次。嗣於八十六年十月二十七日十五時許
    ，在高雄市前鎮區○○○路二聖公園廁所內，丙○○與其兄乙○○施打第一級毒
    品海洛因後，為警當場查獲，並扣得供其施用毒品所用已與海洛因結合無法剝離
    之注射針筒三枝。
三、案經高雄市政府警察局前鎮分局移送臺灣高雄地方法院檢察署檢察官偵查起訴。
      理      由
一、撤銷改判部分：
  (一)訊據上訴人即被告甲○○矢口否認有前揭販賣毒品海洛因之犯行，辯稱：「伊拿
    一萬元給乙○○託其購買毒品未果，乙○○未還錢，伊向乙○○催討，雙方結怨
    ，乙○○兄弟才故意誣陷。」「八十六年十月二十七日晚上七點多他們打電話給
    我，說要向我要一點（毒品海洛因），我答應給他們一包，是不要錢的，無償給
    他們施用」「海洛因十小包是十月二十六日晚上託乙○○和他朋友買回來十五包
    ，當天我就送給他們一包，因為我是拜託他們買回來的關係」等語。
  (二)但查右揭事實業據共同被告丙○○於警訊時供稱「綽號忠仔就是甲○○（警方經
    丙○○引導於瑞隆路與隆興街口查獲甲○○後，命丙○○指認），我從八十六年
    九月底開始向他購買海洛因，幾乎每天購買數量二至三千元不等，至被警方查獲
    為止」等語，並供稱「最後一次，約於八十六年十月二十七日十四時左右我和丙○○共同騎車到鳳山市○○路向忠仔購買二千元海洛因」等詞，核與被告乙○○
    於警訊初訊時所供「約於今日（八十六年十月二十七日）十四時左右我和弟弟丙○○共同騎車到鳳山市○○路向綽號忠仔購買二千元海洛因，返回二聖公園注射
    」一致。而乙○○、丙○○兄弟即係當日十五時許，在二聖公園之公廁內施打毒
    品海洛因，走出公廁外時，為警當場查獲，此經承辦之警員陳振興於原審結證屬
    實。且乙○○、丙○○兄弟被查獲經移送至高雄市政府警察局前鎮分局刑事組後
    ，供出其等係向綽號忠仔購買毒品後，即配合警方以000000000號呼叫
    器代號五五之聯絡方式，在分局以警員之行動電話呼叫忠仔，忠仔回電後，由乙○○兄弟之一接聽，言明欲購買毒品之數量及交易地點後，隨即由警方帶回乙○○兄弟到約定之現場，因而當場查獲依約前來之被告甲○○，並在其左邊褲袋內
    查獲海洛因十小包（驗後淨重一．一七公克），乙○○兄弟在警局指證被告甲○○即係販賣毒品海洛因之忠仔等情，復據承辦之前鎮分局刑事組警員蔡宗明於原
    審審理中到庭結證屬實（見原審八十七年四月四日審判筆錄），被告甲○○亦坦
    承其綽號為「忠仔」，接獲乙○○兄弟來電始前往警方埋伏之現場，惟辯稱：彼
    兄弟電話中係向其要一點海洛因，伊同意無償給與一包等語，但如被告甲○○所
    述屬實，可供乙○○兄弟一時需要，即奔波前往現場無償提供海洛因，不計金錢
    支出，不計往返勞費，彼等關係交情顯然良好，又豈有被告甲○○所辯彼兄弟因
    先前不滿伊催討一萬元債務而挾怨誣陷之情﹖況乙○○兄弟係在警局，由警員在
    旁監看下與被告甲○○聯絡，為引出被告，證明其有販賣毒品海洛因之犯行，豈
    有不偽稱欲向被告甲○○購買之理﹖次查被告丙○○於偵查中仍證稱「一個月前
    開始幾乎每天向他買，都是我和我哥哥共同出錢買的。：：：每次買都是二、三
    千元」等語，乙○○於偵查中亦稱「（何時起向甲○○買毒品海洛因﹖）一個多
    月前，次數我不記得了，幾乎每天買，最後一次於十月二十七日中午我與弟弟共
    同出錢，由他向甲○○買。：：：每包二、三千元不等。利用呼叫器00000
    0000號與他聯絡，有時在九如路有時在前鎮籬仔內」等詞不移，雖共同被告
    乙○○、丙○○於原審審理中曾一度改稱未向被告甲○○購買毒品，附和被告之
    辯詞，惟其後乙○○因「律師辯護說是帶他們到旗津購買毒品，好像我真的是在
    販毒，我才覺得應該說出實情」（原審卷第八十八頁背面），而供述「毒品確實
    是向甲○○買的，前鎮分局替我制作筆錄的警察可為證明，是警察叫我打甲○○
    呼叫器，向他說要買毒品二千元，約好地點，甲○○才被查獲的。：：因他叫他
    家人來找我，叫我們不要咬住他，並且威脅我說要打我，我才未指證他的，警訊
    中的陳述才是實在的」等語（原審卷第八十八頁正面），丙○○亦再度堅稱警訊
    為實在，（見原審卷第八十八頁正面），足見共同被告乙○○、丙○○曾為被告
    甲○○有利之供述係遭受壓力下，有意迴護不實之詞，難以採信。渠二人於本院
    調查中仍供稱向被告甲○○購買毒品海洛因無誤，佐以被告應渠二人之約，前往
    交易，為警當場查獲之事實及持有白色粉末十小包，經鑑定結果確係毒品海洛因
    ，有法務部調查局八十六年十一月二十四日編號00000000號鑑定通知書
    附卷可憑，事證已臻明確。
  (三)至被告甲○○所辯一萬元購毒致遭乙○○兄弟侵吞事，於原審舉證人魏吉檳到庭
    證述曾陪同甲○○向乙○○索債，乙○○到當舖去，將錢還給甲○○等情，共同
    被告乙○○於本院說明「當時我們是向甲○○買毒品買不到，他剛好缺貨，我們
    再一起去旗津找我認識的德仔買看看，我是叫朋友帶我們去的，沒買到後，我朋
    友才載我們去五甲賓館等，我朋友拿我的二千元及甲○○的一萬元去找貨。：：
    ：後來我朋友有買到海洛因，我與弟弟用掉了，所以才欠甲○○一萬元，但已還
    他了」等詞，並稱「我是在被捉時，警察曉以大義，我內心很難過，我帶弟弟吸
    毒，我說出甲○○是希望弟弟能減刑，且可斷一條販毒的線，以免危害更多人」
    等語，足認乙○○兄弟積欠被告甲○○一萬元，曾赴當舖借款償還被告甲○○事
    固然屬實，然甲○○催討時，乙○○即借款返還。如雙方及證人魏吉檳供述，並
    未發生任何衝突，又何來挾怨不滿﹖而乙○○於原審雖曾供述「我拖了二、三天
    尚未還他之後，甲○○另與二、三人朋友到我家中，我父親告訴我，我心裏很不
    舒服，才在警訊中陳述毒品是向他買的，我並未向他買毒品」云云（見原審卷第
    三四頁背面），然如前所述，乙○○改詞未向被告甲○○購買是受壓力下，有意
    迴護附和被告所致，其自承挾怨自非可採。況其後乙○○於原審八十七年三月十
    八日審判時即供明一萬元純係要還被告甲○○，與本件購買無關。且被告乙○○
    、丙○○施用毒品部分，經原審判決免刑後，及甲○○於偵查、原審及本院調查
    中已供稱並未向乙○○兄弟購買毒品等有利於乙○○兄弟之詞下，共同被告乙○○、丙○○尤無減輕施用毒品刑責及挾怨誣陷被告甲○○之必要。從而，被告甲○○所辯不足採信，而被告長達約一個月，幾乎每天供應毒品海洛因與乙○○兄
    弟吸用，並應約送貨收款，其有營利之意圖至明，其販賣毒品之犯行洵堪認定。
  (三)查毒品危害防制條例業於八十七年五月二十日公布施行，並於同月二十二日生效
    ，肅清煙毒條例自其時起已不再適用，惟依刑法第二條第一項但書規定「但裁判
    前之法律有利於行為人者，適用最有利於行為人之法律」，海洛因係肅清煙毒條
    例第二條所稱之毒品，亦為毒品危害防制條例所稱之第一級毒品，經比較新舊法
    結果，舊法對被告較為有利，自應依舊法即肅清煙毒條例論處。核被告自八十六
    年九月底某日起至八十六年十月二十七日十四時許為止，所為係犯肅清煙毒條例
    第五條第一項之販賣毒品罪。而於八十六年十月二十七日二十一時四十分許，因
    共同被告乙○○為配合警方追查毒品來源，佯稱向被告甲○○購買二千元之海洛
    因，甲○○因此依約攜帶毒品海洛因前往高雄市○鎮區○○路、隆興街口交易時
    ，為埋伏在旁之警員當場逮獲，共同被告乙○○實際上雖無購買毒品之真意，但
    被告甲○○於與乙○○聯絡後，既已依約攜帶毒品前往交易，難謂無販賣毒品之
    故意，且已著手實施販賣毒品之行為，縱因遭埋伏之警員當場逮獲致未能真正完
    成買賣毒品之行為，應認為已成立販賣毒品未遂罪。其先後多次犯行，時間緊接
    ，手段相同，觸犯同一罪名之罪，僅既遂與未遂之別，顯係基於概括犯意反覆為
    之，應依連續犯之規定以一罪論。其先後多次持有海洛因，本應以持有論，惟其
    持有後，進而販賣，其持有行為應被販賣行為所吸收，故不另論其持有毒品罪。
    查被告曾於八十年間，因犯違反麻醉藥品案件，經法院判處有期徒刑五年一月確
    定，於八十五年三月十四日執行完畢之事實，有臺灣高雄地方法院檢察署刑案資
    料查註紀錄表可憑，茲於執行完畢後五年以內，再犯有期徒刑以上之本罪，係屬
    累犯，惟因其所犯者為死刑、無期徒刑之之罪，依法不得加重其刑，爰不予加重
    其刑。
  (四)原審就被告甲○○販賣毒品部分據以論科，固非無見，惟查被告甲○○被查獲當
    時即應約前往交易，應成立販賣毒品未遂罪已如前述，此部分犯行原審未予論及
    ，尚有未當。而被告所有之000000000號呼叫器並未扣案，而其功能主
    要在於一般通訊聯絡之用，尚難認其持有專為販毒之用，尚不在義務沒收之列，
    原審予以沒收非當。又被告販賣毒品所得並無確切證據足資證明已滅失，依肅清
    煙毒條例第十三條規定，乃採義務沒收主義，原審推測所得已花用淨盡，未併予
    宣告沒收，亦有未洽。被告甲○○上訴意旨否認販毒，檢察官上訴意旨認共同被
    告乙○○、丙○○亦應成立販賣毒品罪，均指摘原判決此部分不當，固無理由，
    惟原判決此部分既有可議，仍應由本院就被告甲○○販賣毒品部分撤銷改判。查
    被告甲○○販賣毒品數量不多，其販賣情節亦非一般大盤毒犯之重大，其為貪圖
    小利而罹重典，倘科以法定最輕刑之無期徒刑，衡之常情，猶嫌過重，其犯罪情
    狀尚可憫恕，爰依刑法第五十九條規定減輕其刑。審酌被告甲○○不知悔改，再
    度販賣毒品，危害他人身心健康及社會治安甚鉅，及其犯罪所得不多，犯後飾詞
    圖卸，態度不佳等一切情狀，爰酌情量處與原審相同如主文第二項所示之刑。又
    依被告所犯販賣毒品罪之性質，本院認有褫奪公權之必要，爰依法宣告褫奪公權
    八年。扣案之海洛因十小包（驗後淨重一．一七公克）係毒品，爰依肅清煙毒條
    例第十二條前段規宣告沒收銷燬之。至因鑑驗耗用之毒品，既已滅失，無庸宣告
    沒收並銷燬。而被告甲○○所有000000000號呼叫器一個未扣案，且該
    呼叫器乃一般日常生活中連絡交談之工具，尚難認其專為毒品交易之用，爰不予
    宣告沒收。至被告販賣毒品所得之款項，因被告乙○○、丙○○向被告甲○○購
    買次數甚多，且每次金額未固定，自難期渠等確切指陳，惟依渠等所供述自八十
    六年九月底某日起至八十六年十月二十七日十四時許，幾乎每天一次，每次二千
    元至三千元不等之價格購買毒品之大致內容，採最有利於被告甲○○之計算所得
    方式，即以八十六年九月三十日起算至八十六年十月二十七日十四時許止（不包
    括十月二十七日二十一時四十分許，交易未完成之最後一次），每日一次，一次
    以二千元計算（因幾乎每天一次，雖無法得知那一天未購買，惟每次有二千元、
    三千元不等價格，僅以每天一次，每次最低之二千元計算，應仍有利於被告甲○○），總計所得五萬六千元（2000×28=56000元），依肅清煙毒條例第十三條第
    一項規定，既未能證明所得已滅失，仍應併予宣告沒收，如不能沒收，以其財產
    抵償之。
二、上訴駁回部分：
  (一)被告甲○○、丙○○施用毒品免刑部分：
  1.右揭被告甲○○施用第一級毒品、被告丙○○施用第一級、第二級毒品之犯行，
    業據被告等二人於原審及本院審理中坦承不諱，且其等於為警查獲後所採取之尿
    液，經送請高雄市立凱旋醫院檢驗，被告甲○○驗出有嗎啡陽性反應，被告丙○○驗出有嗎啡及甲基安非他命之陽性反應，此有該院八十六年十一月十四日高市
    凱醫檢字第七八七八號煙毒尿液檢驗成績書一份；而海洛因施用入人體後，水解
    還原成嗎啡，再循嗎啡之代謝方式排出體外，已據行政院衛生署藥物食品檢驗局
     (73）藥檢壹字第三Ｏ二二一號函說明綦詳。罪證明確，被告甲○○、丙○○之
     施用毒品海洛因犯行及丙○○施用安非他命犯行均堪以認定。
  2.查被告甲○○、丙○○施用毒品海洛因，固係犯肅清煙毒條例第九條第一項之罪
    ，被告丙○○施用安非他命，固係犯麻醉藥品管理條例之非法吸用化學合成麻醉
    藥品罪，惟其等行為後，毒品危害防制條例業於八十七年五月二十日公布施行，
    並於同月二十二日生效，經比較新、舊法之結果，毒品危害防制條例中，對施用
    毒品經觀察勒戒後無繼續施用傾向者，有免刑規定，新法對被告顯較有利，自應
    依新法論處。核被告甲○○、丙○○施用海洛因之行為，均係犯毒品危害防制條
    例第十條第一項施用第一級毒品罪。被告丙○○施用安非他命之犯行，係犯同條
    第二項之施用第二級毒品罪。被告甲○○、丙○○分別多次施用第一級毒品及被
    告丙○○先後多次施用第二級毒品之行為，分別係時間緊接，所犯罪名相同，顯
    係各基於概括犯意為之，應各依連續犯之規定，分別論以一罪。被告等非法持有
    第一級毒品行為，分別進而施用，其持有之低度行為應被施用之高度行為所吸收
    ，不另論罪。被告丙○○先後非法持有第二級毒品，進而施用，其持有之低度行
    為應被施用之高度行為所吸收，亦不另論持有第二級毒品罪，而扣案之注射針筒
    乃一般醫療用具，尚難認為專供施用毒品之器具，亦不論以持有專供施用毒品器
    具罪。查被告甲○○曾於八十年間，因犯違反麻醉藥品案件，經法院判處有期徒
    刑五年一月確定，於八十五年三月十四日執行完畢之事實；被告丙○○於八十二
    年間，曾因施用毒品案件，經法院判處有期徒刑二年確定，於八十四年五月八日
    執行完畢之事實，有臺灣高雄地方法院檢察署刑案資料查註紀錄表可憑，茲於執
    行完畢後五年以內，各再犯有期徒刑以上之本罪，均係屬累犯，應各依法加重其
    刑。按施用第一級、第二級毒品者，應先將被告送勒戒處所觀察、勒戒；經觀察
    、勒戒後，無繼續施用毒品傾向者，應由檢察官為不起訴處分；又同條例修正施
    行前繫屬法院審理中之案件，由法院依修正後規定處理之，依修正後規定應為不
    起訴處分者，法院應為免刑之判決，毒品危害防制條例第二十條第一項、第二項
    前段、第三十五條第三款分別定有明文。查被告甲○○因施用第一級毒品海洛因
    、被告丙○○因施用第一、二級毒品，前均經原審裁定送勒戒處所觀察勒戒，在
    所期間經衛生醫療網支援醫師評定結果認為「有繼續施用毒品傾向」，再經原審
    裁定令入強制戒治處所強制戒治，分別於八十八年七月二十六日、八十九年一月
    五日停止戒治，執行保護管束期滿，此有載明上情之台灣高雄看守所附設觀察勒
    戒處所八十七年六月二十九日高所正戒勒字第四九五號、八十七年十二月十五日
    高所正戒勒字第四五四二號函，及其附件證明書各一紙及原審裁定書四份、臺灣
    高雄地方法院檢察署八十八年八月七日、八十九年一月六日函及其所附觀護卷宗
    二份附卷足稽，而本件公訴案件，因於八十七年五月二十二日毒品危害防制條例
    施行生效前已繫屬法院，原審依前揭法條規定，依法均為免刑之判決。扣案之注
    射針筒參枝係被告丙○○施用毒品所用之物，因已與毒品結合難以剝離，此有高
    雄醫學院附設中和紀念醫院八十六年十二月二十九日編號Ｂ0000000號檢
    驗報告單可憑，應視同毒品，依法宣告沒收銷燬之。認事用法，並無不合，檢察
    官上訴意旨未指明原判決此部分有何不當，併予上訴為無理由，此部分上訴應予
    駁回。
  (二)被告乙○○、丙○○被訴販賣毒品無罪部分
  1.公訴意旨略以：被告乙○○、丙○○共同意圖營利，以「000000000」
    、「000000000」號呼叫器為聯絡工具，先後一萬元、一萬二千元、一
    萬元之代價，販賣毒品海洛因多次予甲○○施用。最後一次係於八十六年十月二
    十六日晚上十時許，在高雄市前鎮區○○○路六巷口，販賣毒品海洛因予甲○○
    ，因認被告等共犯肅清煙毒條例第五條第一項之販賣毒品罪云云。
  2.按犯罪事實應依證據認定之，無證據不得推定其犯罪事實；不能證明被告犯罪者
    ，應為無罪之判決，刑事訴訟法第一百五十四條、第三百零一條第一項前段分別
    定有明文。又共同被告所為不利於己之供述，固得採為其他共同被告犯罪之證據
    ，惟此項不利之供述，依刑事訴訟法第二百七十條第二項（即現行法第一百五十
    六條第二項）之規定，仍應調查其他必要之證據，以察其是否與事實相符，自難
    專憑此項供述，為其他共同被告犯罪事實之認定，最高法院三十一年上字第二四
    二三號判例亦著有明文。公訴人認被告等涉犯販賣毒品海洛因罪嫌，係以共同被
    告甲○○之供述為論據。
  3.訊據被告乙○○、丙○○均堅決否認有何販賣毒品犯行，辯稱：有向甲○○購買
    毒品，但未販賣毒品予甲○○等語。經查：共同被告甲○○在警訊時固供述向被
    告等二人購買毒品海洛因，惟其於偵查中卻始終未再指述被告等販賣毒品，於本
    院審理中更改稱：「我拿一萬元請乙○○，他自己出二千元，叫他的朋友去拿的
    」（原審八十六年十二月三十一日訊問筆錄）、「是我拿錢叫乙○○去買毒品」
    （八十七年四月一日訊問筆錄）、「我是拿錢委託他向他朋友買的（毒品）」（
    原審八十七年四月二十日訊問筆錄）、「我在警訊時不是說向他買的，而是說託
    他們買的」（原審八十九年一月二十七日審判筆錄）。前後供述不一，顯難遽予
    採信；且如被告等確有販賣毒品予甲○○施用，則被告等於原審八十七年三月十
    八日審理時，直指甲○○即係販毒之人，且造成甲○○被原審依法羈押，衡情其
    定甚為憤慨，縱未誣陷，亦必然吐實被告等販毒，惟甲○○於該日之後反均改稱
    係交錢託被告等購買毒品，而非向被告等購買毒品，即令於本院，被告等仍堅指
    甲○○販毒之情形下，甲○○亦為被告等有利之詞。再甲○○於警訊時係在知悉
    被告等供出其係販毒之人後，始指述被告等販賣毒品之事實，亦據甲○○在原審
    審理中供明屬實（八十七年三月十八日原審審判筆錄），且經證人即警員蔡宗明
    在原審證述：在把被告等供出販毒者係甲○○之情告知甲○○後，甲○○以懷疑
    生氣的態度注視乙○○兄弟後，甲○○才說被告等販毒等語（八十七年四月四日
    警訊筆錄），顯見，甲○○應係於得知被告等將其供出後，一時生氣始向警供稱
    向被告等購買毒品甚明。共同被告甲○○上開不利被告等之供述既有諸多瑕疵，
    自難據此為被告等不利之認定。此外，復查無其他積極證據足資證明被告等之販
    賣毒品犯行，其等犯罪尚屬不能證明，原審依法為無罪之諭知，並無不合。檢察
    官上訴意旨仍執陳詞指摘原判決此部分不當為無理由，此部分上訴應予駁回。
據上論結，應依刑事訴訟法第三百六十八條、第三百六十九條第一項前段、第三百六
十四條、第二百九十九條第一項前段、肅清煙毒條例第五條第一項、第十二條前段、
第十三條第一項、刑法第十一條前段、第二條第一項但書、第五十六條、第四十七條
、第五十九條、第三十七條第二項，判決如主文。
本案經檢察官羅正平到庭執行職務。
中    華    民    國     八十九     年       六       月      十三      日
                              臺灣高等法院高雄分院刑事第三庭
                                  審判長法官  莊秋桃
                                        法官  魏式璧
                                        法官  陳中和
右正本證明與原本無異。
如不服本判決，應於判決送達後十日內向本院提出上訴狀，其未述理由者並應於提
出上訴狀後十日內向本院補提理由書（應附繕本)。
                                      書記官  林淑敏
中    華    民    國     八十九     年       六       月       十五     日
附錄：本判決論罪科刑法條：
肅清煙毒條例第五條第一項：
販賣、運輸、製造毒品、鴉片或麻煙者，處死刑或無期徒刑。
                                                                        Ｋ


司法院資訊處製作；財團法人民間司法改革基金會備份。
